【裁判字號】    98,交訴,85
【裁判日期】    981231
【裁判案由】    公共危險等
【裁判全文】
臺灣屏東地方法院刑事判決              98年度交訴字第85號
公  訴  人  臺灣屏東地方法院檢察署檢察官
被      告  甲○○
上列被告因公共危險等案件，經檢察官提起公訴（98年度偵字第
2311號），本院於準備程序進行中，因被告就被訴事實為有罪之
陳述，經告知簡式審判程序意旨，並聽取公訴人及被告之意見後
，本院改依簡式審判程序審理，判決如下：
    主  文
甲○○服用毒品，不能安全駕駛動力交通工具而駕駛，累犯，處
有期徒刑月；又意圖為自己不法之所有，而侵占自己持有他人
之物，累犯，處有期徒刑肆月；又因過失傷害人，處有期徒刑肆
月；又駕駛動力交通工具肇事，致人受傷而逃逸，累犯，處有期
徒刑玖月。應執行有期徒刑壹年肆月。
    事  實
一、甲○○前於民國90年、91年、93年間分別因違反毒品危害防
    制條例、侵占、槍砲彈藥刀械管制條例、妨害公務、偽造文
    書、竊盜等案件，經法院分別判處有期徒刑2 年、1 年2 月
    、6 月、3 月、1 年4 月、1 年、2 年6 月、5 月確定，合
    併應執行有期徒刑8 年10月，其後於96年減刑減為有期徒刑
    6 年9 月，入監執行後於97年4 月1 日假釋出監，於97年10
    月23日保護管束期滿未撤銷假釋，執行完畢。仍不知檢束慎
    行，於98年3 月21日上6 時許，在屏東縣佳冬鄉○○村○○
    路2 之21號住處，以海洛因滲入香煙後點燃之方式，施用第
    一級毒品海洛因1 次，於同(21)日上午8 時許，在同一地點
    ，以吸食器燒烤甲基安非他命使之產煙霧之方式，施用第二
    級毒品甲基安非他命1 次（甲○○施用第1 、2 級毒品之犯
    行，由檢察官另案偵辦）。其明知服用毒品後已達不能安全
    駕駛動力交通工具之狀態者，不得駕駛動力交通工具，仍於
    98年3 月22日中午12 時30 分許，駕駛友人周裕弦（原名周
    建盉）所有之車號2028-MJ 號自用小客車，搭載友人周裕弦
    外出，行經屏東縣佳冬鄉○○村○○路237 號前，周裕弦下
    車購買飲料，甲○○竟意圖為自己不法所有，駕駛上揭自用
    小客車離去，而變易持有為所有之意思，予以侵占入己，供
    己代步之用。嗣於98年3 月23日上7 時30分許，甲○○駕駛
    上開自用小客車搭載友人余守鄉，在屏東縣佳冬鄉省道台一
    線429.3 公里北上車道附近之「川流加油站」加油，因上揭
    自用小客車周裕弦已報警協尋，警員在「川流加油站」發現
    該車欲上前盤查，甲○○為逃避警員之盤查，竟倒車迴轉在
    台一線北上車道逆向行駛，甲○○本應注意在劃有分向限制
    線之路段，不得駛入來車之車道內，汽車行駛時駕駛人應注
    意車前狀況，並隨時採取必要之安全措施，而按當時天候晴
    、日間自然光線、路面乾燥無缺陷、無障礙物且視距良好，
    並無不能注意之情事，而疏於注意上開規定，駕駛上開自用
    小客車逆向行駛而侵入對向車道，適有張欣怡騎乘車號7HN-
    007 號機車，沿台一線慢車道由南往北直行，行駛至該處，
    閃避不及，甲○○所駕駛之自用小客車車頭因此撞上張欣怡
    所騎乘之機車車頭，張欣怡當場人車倒地，受有頭部外傷合
    併腦震盪、多處挫傷及擦傷等傷害，甲○○於肇事後，明知
    汽車駕駛人駕駛汽車肇事致人受傷，應即採取救護或其他必
    要措施，竟因恐被警察逮捕，而另基於肇事逃逸之犯意，立
    即迴轉進入對向之南下車道，惟迴轉力過大不慎撞擊南下車
    道之安全島，其所駕駛之自用小客車又往前行駛約30.6公里
    在南下車道之慢車道停住，甲○○棄車逃跑，警員在後追捕
    旋在台一線、中正路口附近將其逮捕，並在上揭自用小客車
    扣得甲基安非他命1 包、海洛因2 小包及吸食器1 組。
二、案經周裕弦、張欣怡訴由屏東縣政府警察局枋寮分局報請臺
    灣屏東地方法院檢察署檢察官偵查起訴。
    理  由
一、本件被告甲○○所犯係死刑、無期徒刑、最輕本刑為3 年以
    上有期徒刑以外之罪，其於本院準備程序中就被訴事實為有
    罪之陳述，經法官告知被告簡式審判程序之旨，並聽取公訴
    人、被告之意見後，由本院依刑事訴訟法第273 條之1 第1
    項規定，裁定進行簡式審判程序，先予敘明。
二、訊據被告甲○○對於上開犯罪事實，坦承不諱，核與證人即
    告訴人周裕弦、張欣怡於警詢、檢察官偵訊時、證人鄭沛琦
    於警詢中證述之情節相符，並有安泰醫療社團法人安泰醫院
    診斷證明書、台灣檢驗科技股份有限公司98年3 月25日編號
    KＺ000000000000號濫用藥物尿液檢驗報告、刑法第185 條之
    3 案件測試觀察紀錄表、道路交通事故現場圖、現場照片20
    張在卷可稽。按汽車行駛時，駕駛人應注意車前情況，並隨
    時採取必要之安全措施，又汽車在雙向二車道行駛，在劃有
    分向限制線之路段，不得駛入來車之車道內，吸食毒品後不
    得駕車，道路交通安全規則第94條第3 項、第97條第1 項第
    2 款、第114 條第3 款分別定有明文，被告駕駛小客車自應
    遵守上開規定；且依前揭道路交通事故現場圖所載、現場照
    片及被告於警詢中之陳述，肇事當時天候晴、柏油路面乾燥
    、無缺陷、無障礙物、視距良好等情況，並無不能注意之情
    事，被告駕駛小客車竟疏未注意車前狀況，採取必要之安全
    措施，逆向行駛，侵入來車道因而肇事致告訴人張欣怡受有
    上開傷害，被告對本件車禍之發生顯有過失。又告訴人張欣
    怡係因本件車禍而受有頭部外傷合併腦震盪、多處挫傷及擦
    傷等傷害，詳如前述，是被告之過失行為與告訴人張欣怡前
    揭之傷害結果間確具有因果關係。綜上所述，本案事證明確
    ，被告犯行洵堪認定，應予依法論科。
二、核被告甲○○所為，係犯刑法第185 條之3 不能安全駕駛動
    力交通工具罪、第185 條之4 肇事逃逸罪、第284 條第1 項
    前段之過失傷害罪、第335 條第1 項侵占罪。被告所犯上開
    4 罪間，犯意各別，行為互異，應予分論併罰。被告服用毒
    品後駕車所犯之過失傷害罪，應依道路交通管理處罰條例第
    86條第1項 規定加重其刑。被告前於90年、91年、93年間分
    別因違反毒品危害防制條例、侵占、槍砲彈藥刀械管制條例
    、妨害公務、偽造文書、竊盜等案件，經法院分別判處有期
    徒刑2 年、1 年2 月、6 月、3 月、1 年4 月、1 年、2 年
    6 月、5 月確定，合併應執行有期徒刑8 年10月，其後於96
    年減刑減為有期徒刑6 年9 月，入監執行後於97年4 月1 日
    假釋出監，於97年10月23日保護管束期滿未撤銷假釋，執行
    完畢之事實，有臺灣高等法院被告前案紀錄表可稽，其於徒
    刑執行完畢後5 年以內故意再犯有期徒刑以上之不能安全駕
    駛動力交通工具罪、侵占罪及肇事逃逸罪，均應依刑法第47
    條第1 項累犯規定各加重其刑。審酌被告服用毒品後，顯已
    不能安全駕駛，仍執意駕車，侵占他人之小客車，為逃避警
    員盤查，逆向行駛失控肇事致人受傷，過失情節甚重，且迄
    未能與被害人家屬達成民事和解，賠償其損害，及其事後坦
    認犯行等一切情狀，分別量處如主文所示之刑，並定其應執
    行刑。
據上論斷，應依刑事訴訟法第273 條之1 第1 項、第299 條第1
項前段，道路交通管理處罰條例第86條第1 項，刑法第185 條之
3 、第185 條之4 、第284 條第1 項前段、第335 條第1 項、第
47條第1項 、第51條第5 款，刑法施行法第1 條之1 ，判決如主
文。
本案經檢察官劉昀到庭執行職務。
中    華    民    國    98    年    12    月    31    日
                        交通法庭  法  官  涂裕洪
以上正本證明與原本無異。
如不服本判決應於收受判決後10日內向本院提出上訴書狀，並
應敘述具體理由；其未敘述上訴理由者，應於上訴期間屆滿後
20日內向本院補提理由書（均須按他造當事人之人數附繕本）
「切勿逕送上級法院」。
中    華    民    國    98    年    12    月    31    日
                                  書記官  卓春成
附錄論罪科刑法條：
中華民國刑法第185條之3
服用毒品、麻醉藥品、酒類或其他相類之物，不能安全駕駛動力
交通工具而駕駛者，處1年以下有期徒刑、拘役或科或併科15萬
元以下罰金。
中華民國刑法第335條
（普通侵占罪）
意圖為自己或第三人不法之所有，而侵占自己持有他人之物者，
處 5 年以下有期徒刑、拘役或科或併科 1 千元以下罰金。
前項之未遂犯罰之。
中華民國刑法第284條
（過失傷害罪）
因過失傷害人者，處6月以下有期徒刑、拘役或5百元以下罰金，
致重傷者，處 1 年以下有期徒刑、拘役或 5 百元以下罰金。
從事業務之人，因業務上之過失傷害人者，處1年以下有期徒刑
、拘役或1千元以下罰金，致重傷者，處3年以下有期徒刑、拘役
或2千元以下罰金。
中華民國刑法第185條之4
（肇事遺棄罪）
駕駛動力交通工具肇事，致人死傷而逃逸者，處6月以上5年以下
有期徒刑。
中華民國刑法第185條之3
服用毒品、麻醉藥品、酒類或其他相類之物，不能安全駕駛動力
交通工具而駕駛者，處1年以下有期徒刑、拘役或科或併科15萬
元以下罰金。

司法院資訊處製作；財團法人民間司法改革基金會備份。
